---
layout:  post
title: "Das Paket functionplotR"
comments:  true
published:  true
author: "Volker Mittendorf"
date: 2015-12-21 20:00:00
categories: [R, Statistische Methoden]
output:
  html_document:
    mathjax:  default
    fig_caption:  true
---
<<<<<<< HEAD


Interessant ist das neue Paket ```functionplotR```. Es erleichtert die Darstellung von Funktionen und kann gut genutzt werden, um auch interaktiv einige Eigenschaften von Funktionen zu ermitteln. Dadurch eignet es sich besonders f체r das Lernen statistischer Inhalte.



=======
Interessant ist das neue Paket ```functionplotR```. Es erleichtert die Darstellung von Funktionen und kann gut genutzt werden, um auch interaktiv einige Eigenschaften von Funktionen zu ermitteln. Dadurch eignet es sich besonders f체r das Lernen statistischer Inhalte.


>>>>>>> e5654181b573ff2fa556c690e778fa5d01fa2e7f
# Plot einer Funktion
```{r setup, echo=FALSE, warning=FALSE, message=FALSE}
library("BBDBinR")
library("functionplotR")

```

<<<<<<< HEAD
```{r functionplot}
=======
```{r barplot, echo=FALSE, fig.cap="B체rgerbegehren: Anteil L채nder"}
>>>>>>> e5654181b573ff2fa556c690e778fa5d01fa2e7f
functionplot("x+2")
```

